【裁判字號】    87,訴,1426
【裁判日期】    890724
【裁判案由】    煙毒等
【裁判全文】
臺灣高雄地方法院刑事判決                        八十七年度訴字第一四二六號
    被      告  乙○○
    被      告  甲○○
右列被告因煙毒等案件，經檢察官提起公訴（八十七年度偵字第一一四九、六九五０
、二四四三、一三五三、三三九四、七六一０、四八八八、五八二九、五四四五、九
五五二、六八一四號），本院判決如左：
    主  文
乙○○連續施用第一、二級毒品，累犯，免刑；扣案之第一級毒品壹小包（驗後淨重
零點零伍公克）、含海洛因吸管壹支均沒收銷燬之。
甲○○連續施用第一、二級毒品，免刑；扣案之第一級毒品海洛因貳小包（驗後淨重
各零點零陸公克、零點零伍公克）、含海洛因吸管壹支、第二級毒品安非他命參小包
（驗後毛重零點柒捌公克）及含安非他命吸管肆支均沒收銷燬之。
      事  實
一、乙○○曾於民國八十二年間因違反麻醉藥品管理條例案件，經本院判處有期徒刑
    六月，於八十五年十月四日執行完畢，猶不知悔改，復基於概括犯意，自八十六
    年十一月二十一日起至八十七年二月十一日止，連續在高雄縣林園鄉○○村○○
    ○路六十六巷四十九弄八號居住處等地施用第一級毒品海洛因及第二級毒品安非
    他命多次，為警於八十六年十一月二十一日晚上十時許在高雄縣林園鄉○○街三
    十二號（三Ｑ遊藝場）查獲乙○○、甲○○等十人，並扣得第一級毒品海洛因一
    小包（驗後淨重０‧０五公克）、含海洛因吸管一支等物。
二、甲○○基於概括犯意，自八十六年七月間某日起至八十七年三月二十八日晚上八
    時許，連續在高雄縣林園鄉路旁，施用第一級毒品海洛因多次；又基於概括犯意
    ，自八十六年八月間某日起至八十七年二月四日晚上，連續在高雄縣林園鄉林園
    保齡球館對面ＯＫ電玩店內等處，施用第二級毒品安非他命多次，嗣分別於八十
    六年十一月二十一日晚上十時許在高雄縣林園鄉○○街三十二號三Ｑ遊藝場為警
    查獲乙○○、甲○○等十人，並扣得第一級毒品海洛因一小包（驗後淨重０．０
    五公克）及含海洛因吸管一支；於八十六年十二月十一日上午十時五十分許在該
    遊藝場後為警查獲；於八十六年十二月十五日上午十一時許在上開遊藝場內為警
    查獲，並扣得第一級毒品海洛因一小包（驗後淨重０．０六公克）、含安非他命
    吸管四支；於八十七年二月七日下午三時二十分許在高雄縣林園鄉○○路日日超
    商旁巷內為警查獲，並扣得第二級毒品安非他命三小包（驗後毛重０．七八公克
    ）；於八十七年三月三十日晚上七時三十分許為警在高雄縣林園鄉○○路一九五
    號前查獲。
三、案經高雄市政府警察局小港分局、高雄縣警察局鳳山分局、林園分局移送台灣高
    雄地方法院檢察署檢察官偵查起訴，乙○○、甲○○均由本院裁定送觀察勒戒，
    認有繼續施用毒品傾向，各再裁定施以強制戒治，復停止戒治，所餘戒治期間，
    付保護管束，惟均於保護管束期間有違反保護管束應遵守事項而情節重大，因而
    撤銷停止戒治，再執行強制戒治期滿。
      理  由
一、按法院認為應科拘役、罰金或應諭知免刑或無罪之案件，被告經合法通知無正當
    理由不到庭者，得不待其陳述逕行判決，刑事訴訟法第三百零六條定有明文。本
    件被告乙○○、甲○○均經合法通知無正當理由不到庭，惟本件係應諭知免刑之
    案件，依上開法條規定，爰不待其到庭陳述逕行判決，合先敘明。
二、右開第一項事實，業經被告乙○○於本院訊問時自白不諱（見本院八十七年七月
    二十二日訊問筆錄），且有第一級毒品海洛因一小包（驗後淨重０‧０五公克）
    、含海洛因吸管一支扣案足佐。且被告於警訊時為警採取之尿液，經送請高雄縣
    衛生局檢驗，均驗出甲基安非他命及嗎啡陽性反應，此有高雄縣衛生局八十六年
    十二月五日八六煙檢字第三０八四號煙毒尿液檢驗成績書附卷可憑。再扣案之白
    色粉末經送法務部調查局鑑驗結果，確係毒品海洛因，有法務部調查局第000
    00000號鑑定通知書在卷可憑，再扣案之吸管一支，經送驗亦含海洛因毒品
    反應，有高雄醫學院附設中和紀念醫院檢驗報告單一紙在卷可稽。足認被告之自
    白與事實相符，事證明確，其犯行堪予認定。
三、右開第二項事實亦據被告甲○○於警、偵訊中供承不諱（見八十七年二月七日偵
    訊筆錄、八十七年三月三十日警訊筆錄），且有如主文第二項所示之毒品海洛因
    、安非他命、含海洛因吸管一支、含安非他命吸管四支等扣案可佐。且被告於警
    訊時為警採取之尿液分別經送高雄縣衛生局檢驗，均驗出甲基安非他命及嗎啡陽
    性反應，有該局煙毒尿液檢驗成績書三份在卷可憑。再扣案之粉末、晶體經送驗
    確係海洛因及安非他命，亦有法務部調查局00000000號、000000
    00號鑑定通知書、高雄醫學院附設中和紀念醫院檢驗報告單各一份附卷可考。
    再扣案之吸管一支，經鑑驗確含海洛因毒品反應，有高雄醫學院附設中和紀念醫
    院檢驗報告單一紙在卷可稽。足認被告之自白與事實相符，事證明確，犯行亦堪
    認定。
三、查被告所為依其行為時，固分別犯肅清煙毒條例第九條第一項及麻醉藥品管理條
    例第十三條之一第二項第四款之罪，惟毒品危害防制條例已於八十七年五月二十
    日，經總統公布，自同月二十二日起施行，本案裁判時，毒品危害防制條例業經
    公布施行，依刑法第二條第一項前段規定「行為後法律有變更者，適用裁判時之
    法律」，且新法毒品危害防制條例對施用毒品經強制戒治期滿或交付保護管束期
    滿後，有免刑規定，比較舊法，新法對被告亦較有利，自應依新法論處。故核被
    告乙○○、甲○○所為，均係犯毒品危害防制條例第十條第一項、第二項之罪。
    渠二人所犯施用第一、二級毒品之行為，時間密接、犯罪構成案件相同，顯係各
    基於概括犯意為之，為連續犯。被告二人連續持有第一級及第二級毒品，進而施
    用，其等持有之低度行為應被施用之高度行為所吸收，均不另論罪。又被告乙○
    ○曾於民國八十二年間因違反麻醉藥品管理條例案件，經本院判處有期徒刑六月
    ，於八十五年十月四日執行完畢，有本院被告全國前科紀錄表一紙在卷足稽，茲
    於執行完畢後五年以內再犯有期徒刑以上之罪，應為累犯。被告二人均經本院依
    職權裁定送觀察勒戒後，認有繼續施用毒品傾向，再裁定施以強制戒治，復因停
    止戒治，所餘戒治期間交付保護管束，惟均於保護管束期間有違反保護管束應遵
    守事項而情節重大，因而撤銷停止戒治，再執行強制戒治期滿，有該二人之本院
    觀察勒戒裁定、強制戒治裁定、停止戒治交付保護管束裁定、撤銷停止戒治裁定
    及戒治執行指揮書等附卷可參，故均應依法為免刑之判決。又乙○○、甲○○於
    八十六年十一月二十一日為警查獲扣得之第一級毒品海洛因一小包（驗後淨重０
    ‧０五公克）、含海洛因吸管一支，因已不能剝離，亦應視同毒品海洛因；甲○
    ○於八十六年十二月十五日扣得之第一級毒品海洛因一小包（驗後淨重０．０六
    公克）及含安非他命吸管四支，因已不能剝離，亦視同毒品安非他命；八十七年
    二月七日扣得之第二級毒品安非他命三小包（驗後毛重０．七八公克），均應依
    毒品危害防制條例第十八條第一項前段規定，不問屬於犯人與否，均沒收銷燬之
    。另送驗秏損之毒品海洛因及安非他命既已滅失，自無庸宣告沒收。另甲○○於
    八十六年十二月十五日為警查獲扣得之塑膠針筒三支，被告否認為其所有，本院
    復查無事證足認係被告所有，且供其施用或預備施用海洛因之用，爰不予宣告沒
    收，再其於八十七年三月三十日查獲時扣得之疑似海洛因粉末，警方並未移送偵
    辦，卷內又未能查得該粉末送請鑑驗，自不得逕予諭知沒收銷燬，應由公訴人另
    為適當之處理，併此敘明。
據上論斷，應依刑事訴訟法第二百九十九條第一項前段、第三百零六條，毒品危害防
制條例第三十五條第三款、第二十三條第一項、第十條第一項、第二項、第十八條第
一項前段，刑法第二條第一項前段、第十一條前段、第五十六條、第四十七條，判決
如主文。
本案經檢察官顏漢文到庭執行職務。
中    華    民    國       八十九     年      七      月     二十四    日
                            台灣高雄地方法院刑事第六庭
                                法  官    趙家光
右正本證明與原本無異。
如不服本判決，應於判決送達後十日內，向本院提出上訴狀。
                                書記官    董明惠
中    華    民    國      八十九      年      七      月      二十五   日


司法院資訊處製作；財團法人民間司法改革基金會備份。
